臺灣彰化地方法院刑事判決
110年度易字第743號
公  訴  人  臺灣彰化地方檢察署檢察官  
被      告  蕭洺傑


上列被告因妨害自由案件，經檢察官提起公訴（110年度少連偵
字第42號），本院判決如下：
    主    文
甲○○犯恐嚇危害安全罪，處拘役伍拾日，如易科罰金，以新臺幣
壹仟元折算壹日。
    犯罪事實
一、甲○○於民國110年2月9日1時50分許，在彰化縣○○市○○街00號
    2樓之銀櫃KTV，在KTV大廳的取餐吧台附近，因細故與少年
    劉○新發生口角，劉○新遂從包廂中找朋友來助陣嗆聲，甲○○
    一時氣憤，竟基於恐嚇危害安全之犯意，先衝向劉○新朝劉○
    新揮拳，劉○新抬手防衛自己時，撞擊到甲○○鼻子，導致甲○
    ○鼻股骨折出血，甲○○因而更加憤怒，不斷朝劉○新咆哮，並
    稱：要給你死、要在銀櫃堵你等語，甲○○在鼻血些微止住後
    ，靠近劉○新將劉○新逼到吧台前，並伸手掐劉○新脖子，然
    隨即遭友人張繼光拉開，劉○新躲到另一角落後，甲○○又繼
    續咆哮，並不斷逼近劉○新，以此方式致劉○新心生畏懼，致
    生危害於劉○新之安全，直到警方到場。
二、案經劉○新訴由彰化縣警察局員林分局報告臺灣彰化地方檢
    察署檢察官偵查起訴。
    理    由
一、證據能力之說明：
    本案以下所引用被告甲○○以外之人於審判外之言詞或書面陳
    述，業經於審理期日踐行調查證據程序，檢察官及被告均已
    當庭表示無意見，且迄至言詞辯論終結前亦未聲明異議，本
    院審酌該等言詞或書面陳述之製作及取得，並無證據顯示有
    何違背程序規定而欠缺適當性之情事，認以之為證據應屬適
    當，依刑事訴訟法第159條之5之規定，自均有證據能力。而
    非供述證據部分，經本院於審理中提示並告以要旨而為調查
    時，檢察官及被告亦未表示無證據能力，本院審酌該等證據
    作成及取得之程序均無違法之處，亦認均有證據能力。
二、認定事實所憑之證據及理由：
　㈠上開犯罪事實，業據被告於審理程序時就其有以上開行為舉
    止恐嚇告訴人之事實坦承不諱，另有告訴人劉○新之指訴、
    證人黃罡逵之證述，並經本院當庭勘驗銀櫃KTV監視器影像
    、店員以手機拍攝之影像，製有勘驗筆錄在卷可查。
  ㈡按刑法上所稱恐嚇，祇須行為人以足以使人心生畏怖之情事
    告知他人即為已足，其通知危害之方法並無限制，凡一切以
    直接之言語、舉動，或其他足使被害人理解其意義之方法或
    暗示其如不從將加危害，而使被害人心生畏怖者，均應包括
    在內。另刑法上所謂犯罪行為之高度行為吸收低度行為、後
    行為吸收前行為或實害行為吸收危險行為等吸收關係，而不
    另就低度行為、前行為或危險行為論罪，係以高度行為、後
    行為或實害行為等經論罪為前提，倘高度行為、後行為或實
    害行為等因欠缺訴追條件或不能證明被告犯罪而未予論罪，
    自不生吸收關係，仍應就被告被訴之所謂低度行為、前行為
    或危險行為等予以裁判（最高法院107年度台上字第4799號
    刑事判決意旨參照）。本案從KTV吧台監視器影像中，可見
    被告先衝向告訴人揮拳，被告因流鼻血正在止血，故先以言
    語不斷朝告訴人咆哮，之後再衝向前要毆打告訴人，告訴人
    閃避到另一角落後，被告又再逼近告訴人，並以手掐告訴人
    脖子，遭被告友人制止後，告訴人又閃避到另一角落，被告
    再繼續逼近，直到警方到來。而告訴人劉○新除一開始在被
    告衝上去毆打劉○新時，劉○新有抬手阻擋、以腳踢被告以外
    ，之後告訴人便不斷與被告拉開距離，跑到與被告最遠的角
    落閃躲被告，此情業經本院勘驗屬實。而本件告訴人提告被
    告傷害部分，雖因告訴人未提出診斷證明書，影片中亦無法
    見告訴人確實有因此成傷（被告自述均揮空），而無從認定
    被告構成傷害罪，並經檢察官不另為不起訴處分，然而被告
    意圖對於告訴人施暴且不斷逼近，並以言語針對告訴人，造
    成劉○新心生畏佈，仍構成恐嚇行為。
　㈢另被告雖否認向告訴人咆哮稱：要給你死，每天在銀櫃堵你
    等語，然此部分業經告訴人及證人黃罡逵之證述明確，而從
    監視器影像中，也可見被告確實不斷向告訴人咆哮。被告於
    本院審理時一邊稱：我喝醉了，不記得我說過什麼等語，又
    一邊稱：我絕對沒說過要給他死、要堵他等語，被告既然不
    記得當日說過什麼，卻又得堅稱自己絕對沒有以言語恐嚇被
    告，前後供述矛盾，且與證人所述不符，難以採信。
　㈣至於檢察官起訴雖認被告為成年人，對未成年人劉○新故意犯
    下刑法第305條之罪等情，然被告與劉○新素不相識，而本案
    發生時劉○新年齡為17歲又10個月，從外觀上無法判斷劉○新
    為未滿18歲之少年，且當時是凌晨1點50分許，劉○新仍在KT
    V消費遊玩，該時間及場合也非未滿18歲的少年應出現的地
    方，故被告辯稱：根本不認識他、不知道他不到18歲等語，
    應可採信。故本件無兒童及少年福利與權益保障法第112條
    第1項前段加重其刑之適用。
  ㈤從而，本件事證明確，被告犯行堪以認定，應依法論科。
三、論罪科刑：
  ㈠核被告所為，係犯刑法第305條之恐嚇危害安全罪。
  ㈡本院審酌：本件被告犯下本案前，因飲酒而有醉意之事實雖
    然屬實，然被告如果喝酒後容易情緒失控，更應自我拘束，
    而非藉酒意任意發洩，況從監視器影像中可見被告可以跟告
    訴人互罵、為自己止血、拿衛生紙丟告訴人、甚至不斷要打
    告訴人，其醉態程度並無到影響到被告之行為及判斷能力，
    然被告於偵查及審理中，不斷將自身行為推諉在喝醉酒等情
    ，實難認犯後態度良好，亦未予告訴人和解。惟本案發生之
    原因，一開始被告是坐在KTV吧台大廳之樓梯上，與告訴人
    發生口角，告訴人確實不斷向被告指手畫腳，並從包廂找了
    朋友來助陣一起謾罵被告，被告才會衝上前毆打告訴人，而
    被告也因朝告訴人揮拳受阻檔，自己反而受傷，血流滿面，
    導致其情緒愈發激動，故本件應屬偶發性犯罪；兼衡被告高
    中肄業之智識程度，開聯結車為業等一切情狀，量處如主文
    所示之刑，並諭知易科罰金之折算標準。
四、據上論斷，應依刑事訴訟法第299條第1項前段，判決如主文
    。
本案經檢察官鍾孟杰提起公訴，檢察官陳昭蓉到庭執行職務。
中　　華　　民　　國　　111 　年　　2 　　月　　10　　日
                  刑事第二庭        法  官  陳怡潔
以上正本證明與原本無異。
如不服本判決應於收受判決後20日內，向本院提出上訴書狀，並
應敘述具體理由。其未敘述上訴理由者，應於上訴期間屆滿後20
日內向本院補提理由書(均須按他造當事人之人數附繕本)「切勿
逕送上級法院」。
告訴人或被害人對於判決如有不服具備理由請求檢察官上訴者，
其上訴期間之計算係以檢察官收受判決正本之日期為準。
中　　華　　民　　國　　111 　年　　2 　　月　　10　　日
                                    書記官  顧嘉文

附錄本案論罪科刑法條：
中華民國刑法第305條
以加害生命、身體、自由、名譽、財產之事恐嚇他人，致生危害
於安全者，處2年以下有期徒刑、拘役或9千元以下罰金。